【裁判字號】    92,交聲,400
【裁判日期】    920410
【裁判案由】    違反道路交通管理處罰條例聲明異議
【裁判全文】
臺灣臺北地方法院交通事件裁定                  九十二年度交聲字第四號
    受 處分 人  乙○○○○達德國電池股份有限公司台灣分公司
    代  表  人  甲○○
右列受處分人因違反道路交通管理處罰條例案件，對於臺北市交通事件裁決所中華民
國九十二年二月二十一日所為之北市裁三字第車裁二二－Ａ00000000號裁決
，聲明異議，本院裁定如左：
    主      文
異議駁回。
    理      由
一、按設於交通特別繁雜而同向具有多車道之橋樑、隧道、彎道、坡道、接近交岔路
    口或其他認為有必要之路段，以雙白實線標示之標線為禁止變換車道線，用以禁
    止行車變換車道，道路交通標誌標線號誌設置規則第一百六十七條第一項、第二
    項定有明文。而汽車駕駛人駕駛汽車任意跨越兩條車道行駛者，處新台幣（以下
    同）六百元以上一千八百元以下罰鍰，道路交通管理處罰條例第四十五條第十二
    款定有明文，再汽車駕駛人駕駛汽車違反道路交通管理處罰條例第四十五條規定
    者，除應依該條所規定之罰鍰處罰外，並予記違規點數一點，道路交通管理處罰
    條例第六十三條第一項第一款亦定有明文。而逕行舉發違反道路交通管理事件，
    經汽車所有人依通知單之應到案日期前到案，並告知違規駕駛人姓名、身分證統
    一編號及住址者，處罰機關應即另行通知違規駕駛人到案依法處理；逾應到案日
    期，處罰機關應依道路交通管理處罰條例第八十五條第三項規定處罰該汽車所有
    人，違反道路交通管理事件統一裁罰標準及處理細則（民國九十一年九月一日後
    法文之名稱已修正為違反道路交通管理事件統一裁罰基準及處理細則，以下稱處
    理細則）第二十四條亦定有明文，易言之，如汽車駕駛人在道路上任意跨越雙白
    實線行駛，為警當場攔停者，處罰機關固應對汽車之駕駛人為處罰，惟若舉發機
    關並非當場對該部汽車攔停，此際舉發機關只能依上開道路交通管理處罰條例第
    七之二條之規定對汽車所有人為製單舉發，而如經舉發之汽車所有人在舉發通知
    單上所載之應到案日期前到案，並告知處罰機關該名在道路上任意跨越雙白實線
    行駛之汽車違規駕駛人姓名、身分證統一編號及住址者，處罰機關應即依前開細
    則第二十四條規定處罰該名違規駕駛人，而如汽車所有人未於應到案日期前到案
    或雖於應到案日期前到案，而未告知處罰機關實際之違規駕駛人者，處罰機關仍
    應依道路交通管理處罰條例第八十五條第三項「本條例關於車輛駕駛人之處罰，
    如應歸責於車輛所有人者，處罰車輛所有人。」規定，對車輛所有人加以處罰。
二、本件受處分人即異議人乙○○○○達德國電池股份有限公司台灣分公司（下稱華
    達德國電池公司）所有之車號ＢＲ－二三六五號自用小客車，於九十一年十月十
    八日八時四十六分許，在臺北市○○路與復興南路路口劃設有雙白實線之道路上
    任意跨越兩條車道行駛，而為臺北市政府警察局大安分局交通分隊員警蘇育賢當
    場以拍照之方式採證，嗣以受處分人所有該部車號汽車有違反前揭道路交通管理
    處罰條例第四十五條第十二款規定之行為製單舉發（北市警交大字第Ａ0000
    0000號），並將舉發通知單送達於受處分人後，受處分人於舉發通知單上所
    載應到案日期前提出申訴，原處分機關，經函請舉發單位調查後，仍認受處分人
    之違規事實明確，乃依前揭道路交通管理處罰條例第四十五條第十二款、第八十
    五條第三項、第六十三條第一項第一款及處理細則第二十四條、第四十四條暨違
    反道路交通管理事件統一裁罰基準表（於九十一年九月一日後，其名稱已修正為
    違反道路交通管理事件統一裁罰基準表，以下稱基準表）之規定，於九十一年十
    月十一日裁處該部汽車之所有人即受處分人華達德國電池公司罰鍰六百元，併予
    記違規點數一點。
三、受處分人聲明異議意旨略以：異議人所有之汽車固然有跨越雙白線行駛之情形，
    惟其為不可避免之情形，乃復興南路、信義路口前，規劃有雙左轉專用道及一慢
    車道，上下班交通巔峰時段，慢車道幾為機車所佔滿，直行車已無行駛之車道，
    顯然車道規劃已欠妥，又依交通警察執勤手冊規定，稽查取締不得以隱密方式實
    ，必須要有警告標誌，本件警員違反上開取締規定，依法不生效力云云。惟查，
    受處分人所有前開車號汽車有於前述時地跨越雙白線行駛之事實，有採證相片一
    張在卷可稽，由該張採證相片可以清楚看出受處分人所有前開車號汽車之三分之
    一車頭及前車身已經跨越雙白實線向前行駛，且依採證照片所示，該路段右邊固
    有四部機車同向行駛，惟尚有空間可行駛，並無為機車佔滿之情形，另受處分人
    指摘警員採證手法違反規定，除未舉出任何證據證明外，且警員採證之規定係警
    察機關內部作業規則，其違反並不影響受處分違規事實之認定，綜上證據，已足
    以證明受處分人所有前開車號汽車確有跨越雙白實線行駛，是受處分人雖以前開
    情詞置辯，尚難認為可採，本件事證明確，受處分人之違規行為堪以認定。
四、綜上所述，受處分人華達德國電池公司所有之前揭車號汽車確有在道路上跨越兩
    條車道行駛之違規行為，從而原處分機關依前揭道路交通管理處罰條例第四十五
    條第十二款、第八十五條第三項、第六十三條第一項第一款及處理細則第二十四
    條、第四十四條暨基準表之規定，裁處該部汽車之所有人即受處分人罰鍰六百元
    ，併予記違規點數一點，核無違誤，本件受處分人之異議為無理由，自應將其異
    議駁回。
據上論斷，應依道路交通案件處理辦法第十九條，裁定如主文。
中    華    民    國      九十二      年        四      月     十       日
                                      臺灣臺北地方法院刑事第九庭
                                          法  官  王  綽  光
右正本證明與原本無異。
如不服本裁定，應於裁定送達後五日內向本院提出抗告狀。
                                          書記官  潘  惠  梅
中    華    民    國      九十二      年        四      月     十四     日
    主  文
    事  實
    理  由


司法院資訊處製作；財團法人民間司法改革基金會備份。
